---
title: Le package onbabynames
author: Marc-André Désautels
date: '2021-05-04'
slug: le-package-onbabynames
categories: []
tags: []
subtitle: ''
summary: ''
authors: []
lastmod: '2021-05-04T07:44:04-04:00'
featured: no
image:
  caption: ''
  focal_point: ''
  preview_only: no
projects: []
---

Mon deuxième package, `onbabynames`, vient tout juste d'arriver sur [CRAN](https://cran.r-project.org/). Le package est en fait une base de données de tous les prénoms donnés aux enfants en Ontario entre 1917 et 2018. Les prénoms donnés moins de 5 fois ont été enlevés de la base de données pour conserver la confidentialité des données

Pour l'installer, rien de plus facile:
```{r eval=FALSE}
install.packages("onbabynames")
```

Vous pouvez ensuite l'utiliser comme ceci:
```{r}
library(onbabynames)
```

Nous allons utiliser le package `tidyverse` pour visualiser les données:
```{r}
# install.packages("tidyverse") si le package n'est pas encore installé
library(tidyverse)
```


Une base de données sous la forme d'un `tibble` sera maintenant accessible sous le noms de `onbabynames`.
```{r}
glimpse(onbabynames)
```

```{r}
onbabynames
```

# Quelques exemples

## Les 5 prénoms masculins les plus populaires en 2018

```{r}
onbabynames %>% 
  filter(year == 2018 & sex == "M") %>% 
  arrange(desc(n)) %>% 
  head(5)
```

## Les 5 prénoms féminins les plus populaires en 2018

```{r}
onbabynames %>% 
  filter(year == 2018 & sex == "F") %>% 
  arrange(desc(n)) %>% 
  head(5)
```

## L'évolution de la popularité des cinq prénoms féminins les plus populaires en 218

```{r, fig.path = "static"}
girls2018 <- onbabynames %>%
    filter(year == 2018 & sex == "F") %>%
    arrange(desc(n)) %>%
    select(name) %>%
    head(5)

onbabynames %>%
    filter(name %in% girls2018$name) %>%
    ggplot(aes(x = year, y = n, color = name)) +
    geom_line()
```
